臺灣宜蘭地方法院宣示判決筆錄　　　　　 96年度訴緝字第5號
公　訴　人　臺灣宜蘭地方法院檢察署檢察官
被　　　告　甲○○
選任辯護人　柯士斌律師
　　　　　　陳惠如律師
上列被告因詐欺案件（起訴案號：臺灣宜蘭地方法院檢察署95年
度偵字第1454、1934號），經本院以宣示判決筆錄代替協商判決
，於中華民國96年5月14日下午4時，在本院第一法庭宣示判決，
出席職員如下：
　　　　　法　官　楊坤樵
　　　　　書記官　謝佩欣
　　　　　通　譯　楊仁鳳
法官起立朗讀判決主文、犯罪事實要旨、處罰條文，以及上訴限
制、期間並提出上訴狀之法院，且諭知記載其內容：
一、主  文：
    甲○○共同連續意圖為自己不法之所有，以詐術使人將本人
    之物交付，累犯，處有期徒刑陸月，如易科罰金以銀元參佰
    元即新臺幣玖佰元折算壹日。
二、犯罪事實要旨：
（一）甲○○前因妨害風化案件，經本院91年度訴字第164 號判
      決判處有期徒刑6月確定，於民國91年9月5 日易科罰金執
      行完畢。
（二）甲○○、林錫孝、吳燈富 (上2人業經判決)以概括之犯意
      與張世宏共同基於意圖為自己不法所有之犯意聯絡，先由
      張世宏選定其國中學弟丁○○為設局詐賭之對象，並於94
      年1月21 日晚間，邀約丁○○前往宜蘭縣宜蘭市情人酒店
      喝酒，丁○○遂偕同同事余明達共往，於張世宏、丁○○
      及余明達3 人抵達情人酒店包廂時，吳燈富、甲○○、林
      錫孝已先行到達，待酒過三巡後，吳燈富取出事先備妥之
      灌鉛骰子及碗公，邀約在場之人擲骰子，並以藏放於襪子
      內之磁鐵控制點數，以此方式施詐術於丁○○，不久丁○○即被告知已輸給吳燈富125 萬元，張世宏便當場要求丁○○簽下同額之商業本票交予吳燈富。翌日上午，吳燈富
      、甲○○、林錫孝為向丁○○索討125 萬元，乃共同基於
      恐嚇之犯意聯絡（此部分尚難證明張世宏知情），由甲○○、林錫孝持上開商業本票前往丁○○位於宜蘭市○○街
      5 號住處，向丁○○之母丙○○催討，斯時尚有丁○○之
      胞姐黃瓊儀、丁○○之父黃政源在場，惟丙○○業由丁○○處得知遭詐騙之經過，遂拒絕支付上開款項，甲○○、
      林錫孝竟當場對丙○○恫嚇稱：「如果叫討債公司來就不
      是這樣」、「如果開店不還錢，妳就知道」，以此加害財
      產之方式恐嚇丙○○，致使其心生畏懼，足生危害於安全
      。嗣丙○○請託鄰居林奇錄出面與吳燈富協調，吳燈富始
      同意以62萬5千元處理，丙○○即將62萬5千元委由林奇錄
      轉交予吳燈富，並取回上開商業本票。
（三）甲○○、林錫孝、吳燈富 (上2人業經判決)共同承前意圖
      為自己不法所有之概括犯意，選定乙○○為詐騙對象，先
      於94年3 月27日晚間，由吳燈富、甲○○、林錫孝3 人前
      往乙○○開設位於宜蘭縣宜蘭市之圓緣園卡拉ＯＫ飲酒、
      唱歌，並對乙○○表示將前往情人酒店，欲邀約乙○○同
      行，乙○○便隨同吳燈富、甲○○、林錫孝前去。嗣抵達
      情人酒店包廂後，吳燈富、甲○○、林錫孝及情人酒店之
      女侍即在該處擲骰子，吳燈富欲使乙○○陷於錯誤，便先
      佯使甲○○、林錫孝贏錢，再以手氣不佳為由，請乙○○
      代為擲骰子，且言明與乙○○合夥，乙○○加以允諾，然
      因甲○○、林錫孝所使用者係灌鉛骰子及磁鐵，致乙○○
      所擲之點數屢次敗給甲○○及林錫孝，乙○○自認手氣欠
      佳，遂先行離去返回圓緣園卡拉ＯＫ。嗣翌日凌晨2 時許
      ，甲○○、林錫孝又前往圓緣園卡拉ＯＫ向乙○○催討賭
      債，告知乙○○與吳燈富各輸240 萬元，要求簽立同額之
      本票，乙○○本不願簽立，並以電話要求吳燈富前來，吳
      燈富為取信乙○○，乃當場簽立面額240 萬元之本票予甲○○，並對乙○○稱：「沒有關係，我會處理」，乙○○
      始當場簽立240 萬元之本票予甲○○、林錫孝。嗣後，甲○○、林錫孝多次前往圓緣園卡拉ＯＫ向乙○○索討，並
      曾前往宜蘭市○○○路25號之「楊家檳榔攤」向乙○○友
      人譚德祥催討，過程中，甲○○、林錫孝均受吳燈富之電
      話指示。嗣乙○○不堪其擾，委由其姊夫吳振賢之表哥賴
      聰謀與吳燈富協調，吳燈富始答應以80萬處理，乙○○即
      將80萬元委由賴聰謀轉交予吳燈富，並取回上開商業本票
      。
三、處罰條文：刑法第2條第1項前段，修正前刑法第28條、第56
    條、第339條第1 項、第305條、第55條後段、第47條、第41
    條第1項前段，罰金罰鍰提高標準條例第1條前段，修正前罰
    金罰鍰提高標準條例第2 條，現行法規所定貨幣單位折算新
    臺幣條例第2條。
四、協商判決除有刑事訴訟法第455條之4第1項第1款於本訊問程
    序終結前，被告撤銷協商合意或檢察官撤回協商聲請者；第
    2款被告協商之意思非出於自由意志者；第4款被告所犯之罪
    非第455條之2第1項所定得以協商判決者；第6款被告有其他
    較重之裁判上一罪之犯罪事實者；第7 款法院認應諭知免刑
    或免訴、不受理者情形之一，及違反同條第2 項「法院應於
    協商合意範圍內為判決；法院為協商判決所科之刑，以宣告
    緩刑或2 年以下有期徒刑、拘役或罰金為限」之規定者外，
    不得上訴。
五、如有前項除外情形，而不服本件判決，得自收受判決送達之
    日起10日內，向本院提出上訴書狀，上訴於第二審法院。
中　　華　　民　　國　　96　　年　　5 　　月　　14　　日
                  刑事第二庭書記官  謝佩欣
                            法　官　楊坤樵
以上正本證明與原本無異。
                            書記官  謝佩欣
中　　華　　民　　國　　96　　年　　5 　　月　　15　　日
附錄本案論罪科刑法條全文：
中華民國刑法第339條第1項
（普通詐欺罪）
意圖為自己或第三人不法之所有，以詐術使人將本人或第三人之
物交付者，處5年以下有期徒刑、拘役或科或併科1千元以下罰金
。
中華民國刑法第305條
（恐嚇危害安全罪）
以加害生命、身體、自由、名譽、財產之事，恐嚇他人致生危害
於安全者，處2年以下有期徒刑、拘役或3百元以下罰金。
